# 求助陈版主，企业合并的处理

提问人：jun25848612 时间：2023-06-30 10:49:47
某拟上市公司甲公司，从其实际控制人A控制的乙公司处购买乙公司的全资子公司丙公司，甲公司收购价款来自于乙公司少数股东对甲公司的增资，这个时候乙公司少数股东对甲公司的增资和收购乙公司的全资子公司丙公司的行为是否构成一揽子交易，该如何进行会计处理，
另外对甲公司增资的乙公司的少数股东部分是丙公司的员工，如果价格不公允是否构成股份支付呢？

回答人：chenyiwei
是否构成一揽子交易的判断需综合考虑以下因素：
1 、乙公司少数股东对甲公司的增资，甲再用增资款收购少数股权，这两项交易是否互为前提、服务于同一商业目的，例如甲公司将上市，为了理顺上市公司的投资架构。
2 、为何乙公司的少数股东不能直接以少数股权你作价对甲公司增资，而是要分两步走；
3 、两步交易是否均按公允价值达成，即最终的换股比例是否按照甲乙的净资产公允价值的相对比例。
对甲公司增资的乙公司的少数股东部分是丙公司的员工，如果价格不公允，则可能存在股份支付。